Inventaris van het archief van het College van Toezicht als bedoeld in Artikel 120 der Ziektewet, 1929-1952 (1953)
Nationaal Archief, Den Haag
- Stukken van bijzondere aard, II.
  - Taak, 2.
    - Uitvaarding van voorschriften voor de bedrijfsverenigingen ter uitvoering van de Ziektewet, C.
      - Stukken, houdende overzichten van de door het College aan de bedrijfsverenigingen gegeven voorschriften over de periode 1930-1937. Gestencild., 1939; 292; 2 stukken
        Met latere aantekeningen t/m 1941.
      - Stukken betreffende de reacties van de bedrijfsverenigingen op de door het College van Toezicht verzonden circulaires, 1930-1932, 1941-1942, 1944-1947, 1949, 1952; 293-304; 12 omslag
        Zie ook de inv. nrs 176, 178 en 282.
        - Reacties op circ. nr 30 van 23 januari 1930, 293
        - Reacties op circ. nr 132 van 11 april 1930, 294
        - Reacties op circ. nr 484 van 26 juli 1930, 295
        - Reacties op circ. nr 132 van 23 mei 1931, 296
        - Reacties op circ. nr 1379 van 22 juli 1931, 297
        - Reacties op circ. nr 1920 van 3 november 1931, 298
        - Reacties op circ. nr 825 van 18 juni 1932, 299
        - Reacties op circ. nr 910 van 13 september 1941, 300
        - Reacties op circ. nr 536 van 18 mei 1942, 301
        - Reacties op circ. nr 71 van 24 juli 1945, 302
        - Reacties op circ. nr 615 van 12 december 1947, 303
        - Reacties op circ. nr 513 van 5 juni 1952, 304
    - Behandeling van klachten van verzekerden over de uitvoering van de Ziektewet door de bedrijfsverenigingen, D.
      - Dossiers inzake klachten over de uitvoering van de Ziektewet door de bedrijfsverenigingen, 1938-1952; 305-311; 7 pakken
        de Dossiers zijn voor het merendeel onvolledig; de correspondentie vóór 1938 is verloren gegaan.
        - 1938, 305
        - 1939, 306
        - 1940, 307
        - 1941, januari t/m juni, 308
        - 1941, juli t/m december, 309
        - 1942, 310
        - 1943-1952, 311
      - Stuk houdende een overzicht van het aantal bij het College ontvangen klachten over de jaren 1948-1951 en de eerste vier maanden van 1952. Gestencild., 312; 1 stuk
    - Het verstrekken van adviezen aan de minister, E.
      - Adviezen aan de Minister van Arbeid, Handel en Nijverheid inzake de erkenning als bedrijfsvereniging in de zin der Ziektewet, 1930; 313; 1 omslag
      - Stukken die hebben geleid tot een advies aan de Minister van Sociale Zaken, inzake herziening der Ziektewet, 1931, 1944; 314; 1 omslag
      - Stukken betreffende adviezen aan de Minister van Sociale Zaken aangaande verlening, c.q. intrekking erkenning als bedrijfsvereniging in de zin der Ziektewet, 1933-1951; 315; 1 pak
      - Advies aan de minister van Sociale Zaken, inzake de te treffen maatregelen tot bestrijding van het euvel der propaganda, zoals deze door sommige bedrijfsverenigingen wordt gevoerd, 1935; 316; 1 stuk
      - Stukken betreffende een advies aan de minister van Sociale Zaken, inzake provisie-betalingen door bedrijfsverenigingen, wegens het tot stand brengen van nieuwe aansluitingen van werkgevers, 1943; 317; 1 omslag
- Verzamelde stukken, III.
  - Jaarverslagen inzake de stand der ziekteverzekering, door het bestuur der Rijksverzekeringsbank uitgebracht aan de Minister van Sociale Zaken, ingevolge het bepaalde in artikel 142 der Ziektewet. Gedrukt., 1938-1940, 1946-1948; 318; 5 deeltjes